臺灣桃園地方法院交通事件裁定　　　　　　　　　　九十二年度交聲字第四四五號
　　原處分機關　交通部公路總局新竹區監理所桃園監理站
　　異　議　人
　　即受處分人　甲○○
右列受處分人因違反道路交通管理處罰條例案件，對於交通部公路總局新竹區監理所
桃園監理站九十二年十月二十日桃監裁罰字第裁五二─ＤＩＡ一一０五七九號違反道
路交通管理事件裁決書聲明異議，本院裁定如左：
    主    文
原處分撤銷。
甲○○不依順行方向停車，處罰鍰新臺幣玖佰元。
    理    由
一、原處分意旨略以：桃園縣政府警察局交通隊員警於民國九十二年八月十六日上午
    十時二十七分，接獲民眾報案，異議人即受處分人甲○○所有之六Ｎ─九八四一
    號自小客車停放在桃園縣桃園市○○街十二巷七號前而有妨害他車通行，員警據
    報前往現場後，發現受處分人車輛停置確有妨礙他車通行，且當時並無人出面移
    置車輛，員警遂以受處分人有違反道路交通管理處罰條例第五十六條第一項第五
    款「在顯有妨礙他車通行處所停車」之行為逕行舉發，並填掣舉發違反道路交通
    管理事件通知單，嗣經交通部公路總局新竹區監理所桃園監理站於民國九十二年
    十月二十日，以桃監裁罰字第裁五二─ＤＩＡ一一０五七九號違反道路交通管理
    事件裁決書，處罰受處分人新臺幣（下同）九百元整。
二、訊據受處分人坦承右揭停放車輛之行為，然矢口否認有妨礙交通，辯稱：當時伊
    有留電話、名片，當天屋主通知移車，伊立即趕往，誰知屋主還是通知拖吊車把
    車拖走云云。
三、按汽車駕駛人停車時，不依順行方向停車者，處新臺幣六百元以上一千二百元以
    下罰鍰，道路交通管理處罰條例第五十六條第一項第六款定有明文。又交通法庭
    認為聲明異議有理由或聲明異議雖無理由而原處分不當或違法者，應以裁定將原
    處分經聲明異議部分撤銷，並自為裁定，為道路交通案件處理辦法第二十條前段
    所明文規定。經查：
    (一)本件執勤員警於接獲民眾報案後至右揭處所，發現受處分人所有上開車輛確實
      未依順行方向停車，且因停在他人車庫前面，當時並無人出面移置車輛，遂拍
      照存證，並逕行舉發拖吊等情，業據證人即本案處理員警吳金來於本院調查中
      證述明確，復有現場舉發照片附卷可稽。依舉發照片所示，受處分人停放路側
      係劃有白色實線，依道路交通標誌標線號誌設置規則第一項第三款規定，白實
      線設於路側者，作為車輛停放線，而證人吳金來就此於本院調查中亦證稱：該
      地點是可以路邊停車等語，則本件受處分人車停位置，本即屬於可以停放車輛
      之處所，自難以個人私設車庫方式，即認該處所禁止路旁停車，甚至據以推認
      在該處停車係有妨礙他車通行之情。從而受處分人否認有妨礙交通之違規行為
      ，洵屬有據，原處分機關以「在顯有妨礙他車通行處所停車」為由裁罰，自有
      未合。
    (二)然依卷附舉發現場照片，受處分人停放上開自用小客車時，係以橫向之車尾朝
      外，車頭朝內之方式停車。依道路交通安全規則第一百十二條第二項規定，停
      車時應依車輛順行方向緊靠道路右側，且證人吳金來就此於本院調查中亦證稱
      ：車子可否車頭直停，必須是規劃單位有另外規劃，原則上都是橫著順向停等
      語。是受處分人停車方式顯非屬車輛順行方向，至為顯然。
四、綜上所述，原處分依道路交通管理處罰條例第五十六條第一項第五款規定，裁處
    受處分人新臺幣九百元之罰鍰，其適用之法律自有違誤，受處分人上開所為，應
    係違反同條第一項第六款之規定，按上說明，本院自應撤銷原處分，並依法自為
    裁定如主文第二項所示。
據上論斷，應依道路交通案件處理辦法第二十條前段，道路交通管理處罰條例第五十
六條第一項第六款，裁定如主文。
中      華      民      國    九十三    年      二      月     十八     日
                                臺灣桃園地方法院交通法庭
                                    法  官  許  泰  誠
右正本證明與原本無異。
如不服本裁定，應於裁定送達後五日內向本院提出抗告狀。
                                    書記官  王  嘉  麒
中      華      民      國    九十三    年      二      月    二十三    日
